【裁判字號】    90,上訴,1757
【裁判日期】    901204
【裁判案由】    毀棄損壞
【裁判全文】
臺灣高等法院臺中分院刑事判決                    九十年度上訴字第一七五七號
    上  訴  人    臺灣彰化地方法院檢察署檢察官
    上  訴  人
    即  被  告  丙○○  男  五.
                        住彰化.
                        身分證.
                甲○○  女  四.
                        住彰化.
                        身分證.
右上訴人因被告毀棄損壞等案件，不服台灣台中地方法院中華民國九十年四月十七日
第一審判決（民國九十年度訴字第號，起訴案號：台灣台中地方法院檢察署民國八十
九年度偵字第八四九五號），提起上訴，本院判決如左：
      主  文
上訴駁回。
      事實及理由
一、本案經本院審理結果，認第一審判決被告丙○○、甲○○共同公然侮辱部分，其
    認事用法及量刑均無不當，應予維持，並引用第一審判決書記載之事實、證據及
    理由（如附件），另第一審判決被告丙○○毀損部分無罪，亦無不當，應予維持
    ，並引用第一審判決書記載之證據及理由（如附件）。
二、上訴人即檢察官上訴意旨略以：(1)、被告丙○○、王貴芳公然侮辱告訴人丁○○
    ，經原審判處罰金一千五百元，容屬過輕。(2)、被告丙○○毀損告訴人丁○○
    所、廚房後，證人徐永寬前往瞭解，被告丙○○並未否認，被告丙○○販售電鍍
    化學藥品，拆除新痕容或遭其消除，然房屋頂木材拆斷痕跡，可見被告丙○○確
    有毀損行為，原審就毀損部分判決無罪，顯屬不當等語。被告丙○○、甲○○二
    人上訴則否認有公然侮辱犯行。惟查，證人徐永寬雖在偵查中證稱伊有向被告賴
    振求證過拆除走廊、所之事，惟同時亦證稱房屋部分是告訴人丁○○自行拆除
    的，及其是事後去看現場的等語（見偵查卷第三十六頁），並在原審結證稱伊對
    於拆除所及廚房之事並不知情，是告訴人於八十九年七月份拿相片給伊看伊才
    知道，告訴人要求其做調停，伊始去問丙○○為何拆除廚房及所，被告僅回答
    伊要放東西，如告訴人要用伊會把東西搬走還告訴人，惟被告並未說是否伊所拆
    等語（見原審卷第二十九頁），證人並未親眼目睹被告拆除走廊、廚房或所（
    起訴事實係記載拆除所、走廊）等建築物，被告於證人向其詢問時亦未曾向證
    人承認上開建築物係其所拆等情，甚為明顯，自難認被告在證人事後詢問時未加
    否認，即認被告有毀損上開建築物。再被告雖係販售電鍍化學藥品，惟並無證據
    證明上開建築物係其所拆除，自難因之推斷其有以化學藥物消除拆除痕跡，公訴
    人上訴指摘原審判決就毀損部分判決無罪有所不當，為無理由，應予駁回。另原
    審審酌被告丙○○、甲○○二人犯罪動機、目的、手段、所生危害及犯罪後態度
    等一切情狀，量處被告二人各罰金一千五百元及諭知易科罰金之折算標準，核無
    不當，被告二人上訴否認犯罪，檢察官上訴指摘原判決量刑太輕，均無理由，應
    予駁回。
三、被告甲○○經合法傳喚，無正當理由不到庭，爰不待其陳述逕行判決。
據上論斷，應依刑事訴訟法第三百七十一條、第三百七十三條、第三百六十八條，判
決如主文。
本案經檢察官乙○○到庭執行職務。
中       華       民       國   九  十    年    十二     月    四       日
                                臺灣高等法院臺中分院刑事第八庭
                                      審判長法  官  羅  得  村
                                            法  官  劉  榮  服
                        法  官  陳  賢  慧
右正本證明與原本無異。
毀損部分檢察官得上訴，被告不得上訴。
公然侮辱部分不得上訴。
如不服本判決應於收受送達後十日內向本院提出上訴書狀，其未敘述上訴之理由者並
得於提起上訴後十日內向本院補提理由書（均須按他造當事人之人數附繕本）。
                                            書記官  許  麗  花
中       華       民       國   九  十    年    十二     月    六       日
                                                                        Ｋ


司法院資訊處製作；財團法人民間司法改革基金會備份。
